臺灣臺中地方法院刑事判決　　　　　　　96年度易字第5200號
公　訴　人　臺灣臺中地方法院檢察署檢察官
被　　　告　甲○○
　　　　　　　　　　（
上列被告因竊盜案件，經檢察官提起公訴（96年度偵字第20235
號）及追加起訴（96年度偵字第23832號、第23984號），本院判
決如下：
    主    文
甲○○所犯如附表所示之罪所處之刑，應執行有期徒刑壹年柒月
、拘役壹佰貳拾日，拘役如易科罰金，以新臺幣壹仟元折算壹日
。並於刑之執行前令入勞動處所強制工作年。
    犯罪事實
一、甲○○為18歲以上之人，曾有多次竊盜犯罪前科紀錄，先後
    經本院以88年度沙簡字第557號判決判處罰金銀元4,000元、
    90年度中簡字第1640號判決判處有期徒刑4月、90年度易字
    第3536號判決判處有期徒刑4月、93年度訴緝字第189號判決
    判處有期徒刑1年，上開判決均經確定在案。甲○○復因於
    民國96年2月5日至同年6月23日止之4個多月期間內，先後犯
    計16次之竊盜犯罪行為，經本院據其自白及相關卷證資料綜
    合調查審酌後，認其上開自白確屬事實，而於96年10月9日
    以96年度易字第3237號、第3961號、第4566號、第4675號、
    第4952號分別予以論處罪刑，並與其另犯之行使特種文件罪
    ，裁定其應執行刑為有期徒刑4年，並於刑之執行前令入勞
    動處所強制工作在案（業經甲○○向臺灣高等法院臺中分院
    提起上訴，尚未確定）。
二、甲○○前因竊盜案件，經本院先後以90年度中簡字第1640號
    判決及90年度易字第3536號判決，各判處有期徒刑4月，如
    易科罰金均以銀元300元折算1日確定，該二案嗣經裁定應執
    行有期徒刑7月，如易科罰金以銀元300元折算1日確定，於
    91年9月30日易科罰金執行完畢。詎其仍不知警惕，竟意圖
    為自己不法之所有，先後於附表所示之時間、地點，以徒手
    之方式，分別竊取林勝彰、溫林慶、游立杰、田永裕、林瑞
    豐、趙慧娟、吳國成、郭立泓、陳朱亮、張格彰、何仁齡、
    謝榮松、謝維哲、林英如、何志昌、高榮誠等人所持有如附
    表所示之財物得手。總計甲○○於附表所列之96年3月29日
    至同年8月25日止之5個多月期間內，已累積有16次之竊盜犯
    罪行為，再與其先前多次業經判決確定之竊盜犯罪前科紀錄
    ，及其自白於96年2月5日至同年6月23日止之4個多月期間內
    ，另先後犯計16次之竊盜犯罪行為，而經本院調查相關卷證
    資料後，認其上開自白確屬事實，而於96年10月9日以96年
    度易字第3237號、第3961號、第4566號、第4675號、第4952
    號分別予以論處罪刑，並與其另犯之行使特種文件罪，裁定
    其應執行刑為有期徒刑4年，並於刑之執行前令入勞動處所
    強制工作在案等情綜合觀察，足認其已有實施竊盜犯罪之習
    慣。
三、甲○○嗣於96年8月27日晚間6時50分許，為警在其位於臺中
    市○區○○路585號上班處所前查獲如附表編號16所示之犯
    行，並陸續自其身上及其位於臺中市北區○○○○街71號3
    樓307室居處內起獲SWATCH手錶1支（已發還予趙慧娟）、大
    衛星電氣石1塊（已發還予何仁齡）、鑰匙圈2個、錢包1個
    、霹靂布袋戲收集卡40張（均已發還予何志昌）、VISION牌
    LQR-1153型號咖啡色眼鏡1付、SAN WA牌SY- 381型之銀色眼
    鏡1付（均已發還予林瑞豐）、眼鏡1付（已發還予張格彰）
    等物。甲○○則於稍後之警訊中，就其所犯如附表編號1、2
    、5、6、7、9、10、11、13、14、15所示之犯行，為有偵查
    犯罪職權之機關或公務員發覺前，向臺中市警察局第六分局
    何安派出所警員洪平洲等人自首如附表編號1、2、5、6 、7
    、9、10、11、13、14、15所示之犯行，而接受裁判。
四、案經臺中市警察局、同局第二分局、同局第六分局分別報請
    臺灣臺中地方法院檢察署檢察官偵查起訴。
    理    由
壹、程序部分：
    按被告以外之人（包括證人、鑑定人、告訴人、被害人及共
    同被告等）於審判外之陳述雖不符刑事訴訟法第159條之1至
    之4等4條之規定，而經當事人於審判程式同意作為證據，法
    院審酌該言詞陳述或書面陳述作成時之情況，認為適當者，
    亦得為證據；當事人、代理人或辯護人於法院調查證據時，
    知有刑事訴訟法第159條第1項不得為證據之情形，而未於言
    詞辯論終結前聲明異議者，視為有前項之同意，同法第159
    條之5定有明文。立法意旨在於傳聞證據未經當事人之反對
    詰問予以核實，原則上先予排除。惟若當事人已放棄反對詰
    問權，於審判程式中表明同意該等傳聞證據可作為證據；或
    於言詞辯論終結前未聲明異議，基於尊重當事人對傳聞證據
    之處分權，及證據資料愈豐富，愈有助於真實發見之理念，
    且強化言詞辯論主義，使訴訟程式得以順暢進行，上開傳聞
    證據亦均具有證據能力。查本件證人游立杰、田永裕、郭立
    泓、張格彰、謝榮松、何志昌於警詢時，及證人林勝彰、溫
    林慶、林瑞豐、吳國成、陳朱亮、何仁齡、謝維哲、林英如
    於警詢及本院審理時，及證人趙慧娟、高榮誠於警偵訊及本
    院審理時，及證人何其信（即何志昌之子）於本院審理時之
    證述內容，及證人趙慧娟、何仁齡、何志昌、林瑞豐、張格
    彰於警詢中所簽立之贓物認領保管單，依卷證所示，其等作
    成之狀態，並無違背其等個人意思而為陳述，或其他違法取
    供之情形，證人趙慧娟、高榮誠於偵訊時並已經檢察官諭令
    具結，其等之證詞可信性更已獲擔保，且公訴人、被告於本
    院審理中對於本件卷內已存在之證據之證據能力均不爭執，
    並就證人林勝彰、溫林慶、林瑞豐、吳國成、陳朱亮、何仁
    齡、謝維哲、林英如、趙慧娟、高榮誠、何其信於本院審理
    時之證述內容（如卷附本院公務電話內容所載），均明示同
    意得採為本院證據（見本院96年11月13日審理筆錄），亦即
    對證人游立杰、田永裕、郭立泓、張格彰、謝榮松、何志昌
    、林勝彰、溫林慶、林瑞豐、吳國成、陳朱亮、何仁齡、謝
    維哲、林英如、趙慧娟、高榮誠、何其信上開所述，及證人
    趙慧娟、何仁齡、何志昌、林瑞豐、張格彰於警詢中所簽立
    之贓物認領保管單，於本院審理中復不爭執其等證據能力及
    真實性，足認並無顯不可信之情況，且本院審酌證人游立杰
    、田永裕、郭立泓、張格彰、謝榮松、何志昌、林勝彰、溫
    林慶、林瑞豐、吳國成、陳朱亮、何仁齡、謝維哲、林英如
    、趙慧娟、高榮誠、何其信上開證述內容，較無人情施壓或
    干擾，亦無不當取供之情形，復為本院事實認定之重要依據
    ，認為以之作為本案之證據亦屬適當，是本件證人游立杰、
    田永裕、郭立泓、張格彰、謝榮松、何志昌、林勝彰、溫林
    慶、林瑞豐、吳國成、陳朱亮、何仁齡、謝維哲、林英如、
    趙慧娟、高榮誠、何其信上開於審判外之言詞、書面陳述，
    仍具有證據能力。
貳、實體部分
一、上開事實，業據被告甲○○於警偵訊及本院審理中坦承不諱
    ，核與證人游立杰、田永裕、郭立泓、張格彰、謝榮松、何
    志昌於警詢時，及證人林勝彰、溫林慶、林瑞豐、吳國成、
    陳朱亮、何仁齡、謝維哲、林英如於警詢及本院審理時，及
    證人趙慧娟、高榮誠於警偵訊及本院審理時，及證人何其信
    於本院審理時之證述內容相符，復有證人趙慧娟、何仁齡、
    何志昌、林瑞豐、張格彰於警詢中所簽立之贓物認領保管單
    各1份在卷可佐，堪認被告上開不利於己之自白，確與事實
    相符，應可採信，並足資為被告論罪科刑之依據。本案事證
    明確，被告犯行洵堪認定。
二、核被告如附表所為，均係犯刑法第320條第1項竊盜罪。被告
    如附表所示之犯行，犯意個別，行為互異，應分論併罰。被
    告前因竊盜案件，經本院先後以90年度中簡字第1640號判決
    及90年度易字第3536號判決，各判處有期徒刑4月，如易科
    罰金均以銀元300元折算1日確定，該二案嗣經裁定應執行有
    期徒刑7月，如易科罰金以銀元300元折算1日確定，於91年9
    月30日易科罰金執行完畢之事實，有臺灣高等法院被告前案
    紀錄表、臺灣臺中地方法院檢察署刑案資料查註紀錄表附卷
    可稽，其於有期徒刑執行完畢後，5年以內再故意犯本件有
    期徒刑以上之罪，構成累犯，應依刑法第47條第1項規定加
    重其刑。被告於其如附表編號1、2、5、6、7、9、10、11、
    13、14、15所示之犯行，為有偵查犯罪職權之機關或公務員
    發覺前，向臺中市警察局第六分局何安派出所警員洪平洲等
    人自首如附表編號1、2、5、6、7、9、10、11、13、14、15
    所示之犯行，而接受裁判，業經證人即臺中市警察局第六分
    局何安派出所警員洪平洲於本院審理中到庭證述屬實，並有
    被告之警訊筆錄附卷可查，爰依刑法第62條前段規定減輕其
    刑。被告所犯附表編號1、2、5、6、7、9、10、11、13、14
    、15所示之犯行，同時有加重及減輕事由，應先加後減。爰
    審酌被告正值青壯，不思循合法途徑獲取財富，竟藉竊盜獲
    利之心態可議，並增添持有人等生活、財物上相當之困擾、
    損害，惟念其於犯罪後坦承犯行，併有如前述之自首情事，
    節省訴訟資源，且所竊財物價值尚非甚鉅，其中部分物品業
    經持有人等語以領回，及審酌其各次竊盜財物之性質、價值
    ，暨公訴人請求從重量刑等一切情狀，分別量處如附表所示
    之刑，並就其所犯附表編號5、9、12、13、14、15、16部分
    所處之刑（即經論處拘役部分），定其應執行之刑，且諭知
    如易科罰金之折算標準。又被告所犯如附表編號1、2所示之
    罪之犯罪時間，均係在中華民國96年罪犯減刑條例所定減刑
    基準日即96年4月24日之前，均合於該條例所定減刑規定之
    適用，各應依該條例第2條第1項第3款規定減其刑至二分之
    一，並與其所犯不合於上開條例所定減刑規定之附表編號3
    、4、6、7、8、10、11部分所處之刑（即經論處有期徒刑部
    分），定其應執行之刑。
三、被告為18歲以上之人，其前有多次竊盜犯罪前科紀錄，先後
    經本院以88年度沙簡字第557號判決判處罰金銀元4,000元、
    90年度中簡字第1640號判決判處有期徒刑4月、90年度易字
    第3536號判決判處有期徒刑4月、93年度訴緝字第189號判決
    判處有期徒刑1年，上開判決均經確定在案，有前述前案、
    刑案紀錄表等在卷可查；另其因於96年2月5日至同年6月23
    日止之4個多月期間內，先後犯計16次之竊盜犯罪行為，經
    本院據其自白及相關卷證資料綜合調查審酌後，認其上開自
    白確屬事實，而於96年10月9日以96年度易字第3237號、第
    3961號、第4566號、第4675號、第4952號分別予以論處罪刑
    ，並與其另犯之行使特種文件罪，裁定其應執行刑為有期徒
    刑4年，並於刑之執行前令入勞動處所強制工作在案之事實
    ，亦有本院96年度易字第3237號、第3961號、第4566號、第
    4675號、第4952號刑事判決書在卷可查；而其於如附表所示
    之96年3月29日至同年8月25日止之5個多月期間內，已累積
    有16次之竊盜犯罪行為，業如前述；相互綜合觀察，顯見其
    已有實施竊盜犯罪之習慣。被告既非熟稔憑恃己力謀生之正
    常管道，致未能徹底戒除竊盜之惡習，自應藉由積極勞動之
    工作環境，使其培養勤奮任事、樂觀進取之態度，以為重返
    現實社會之準備。是就被告犯罪行為之嚴重性、犯罪手段所
    表現之危險性及對其將來行為之期待性綜合觀之，實有令入
    勞動處所施以強制工作之必要，且本件被告所犯竊盜罪部分
    之應執行刑，已達有期徒刑1年以上，爰依竊盜犯贓物犯保
    安處分條例第3條第1項第1款、第4條、第5條第一項前段之
    規定，併予宣告被告於刑之執行前，令入勞動場所強制工作
    3年，以收敦化教養之效。
據上論斷，應依刑事訴訟法第299條第1項前段，刑法第320條第
1項、第47條第1項、第62條前段、第41條第1項前段、第51條第5
款、第6款，刑法施行法第1條之1第1項、第2項前段，中華民國
96年罪犯減刑條例第2條第1項第3款、第4條、第7條、第9條、第
11條，竊盜犯贓物犯保安處分條例第3條第1項第1款、第4條、第
5條第1項前段，判決如主文。
本案經檢察官乙○○到庭執行職務。
中　　華　　民　　國　　96　　年　　11　　月　　27　　日
                  刑事第14庭    法  官  林世民
上正本證明與原本無異。
如不服本判決，應於收受送達後10日內向本院提出上訴書狀（應
敘述具體理由並附繕本）。
上訴書狀如未敘述理由，應於上訴期間屆滿後20日內補提理由書
於本院。
                                書記官  紀俊源
中　　華　　民　　國　　96　　年　　11　　月　　27　　日
附錄論罪科刑法條：
中華民國刑法第320條
意圖為自己或第三人不法之所有，而竊取他人之動產者，為竊盜
罪，處5 年以下有期徒刑、拘役或5百元以下罰金。
意圖為自己或第三人不法之利益，而竊佔他人之不動產者，依前
項之規定處斷。
前二項之未遂犯罰之。
竊盜犯贓物犯保安處分條例第3條
18歲以上之竊盜犯、贓物犯，有犯罪之習慣者，得於刑之執行前
，令入勞動場所強制工作。
刑法第84條第1項之期間，自前項強制工作執行完畢之日起算。
但強制工作自應執行之日起經過3年未執行者，自該3年之期間屆
滿之日起算。
竊盜犯贓物犯保安處分條例第5條
依本條例宣告之強制工作處分，其執行以3年為期。但執行已滿
1年6個月，而執行機關認為無繼續執行之必要者，得檢具事證，
報請檢察官聲請法院免予繼續執行。
依本條例宣告之強制工作處分，執行已滿3年，而執行機關認為
有延長之必要者，得檢具事證報經上級主管機關核准後，報請檢
察官聲請法院許可延長之。但延長期間，最長不得逾1年6個月，
並以1次為限，在延長期間內，執行機關認無繼續延長之必要者
，得隨時檢具事證，報請檢察官聲請法院免予繼續延長執行。
附表：
┌──┬──────┬─────┬───┬────────┬───────┐
│    │            │          │      │竊得之物及其價值│所犯罪名、所處│
│編號│  時    間  │ 地    點 │持有人│ （新臺幣）     │宣告刑（及減刑│
│    │            │          │      │                │後刑期）      │
├──┼──────┼─────┼───┼────────┼───────┤
│ 1  │96年3月29日 │臺中市北區│林勝彰│CANON牌 IXU S90 │甲○○竊盜，累│
│    │11時許      │大雅路438 │      │型數位相機1臺（ │犯，處有期徒刑│
│    │            │號（全國電│      │價值14,980元）  │4月，減為有期 │
│    │            │子大雅門市│      │                │徒刑2月       │
│    │            │）        │      │                │              │
├──┼──────┼─────┼───┼────────┼───────┤
│ 2  │96年4月10日 │臺中市北區│溫林慶│CANON牌 IXU S90 │甲○○竊盜，累│
│    │14時許      │學士路77號│      │型數位相機1臺（ │犯，處有期徒刑│
│    │            │（全國電子│      │價值14,900元）  │4月，減為有期 │
│    │            │學士門市）│      │                │徒刑2月       │
├──┼──────┼─────┼───┼────────┼───────┤
│ 3  │96年5月27日 │臺中市南屯│游立杰│NOKIA牌、6280型 │甲○○竊盜，累│
│    │20時58分許  │區○○路2 │      │行動電話1支（價 │犯，處有期徒刑│
│    │            │段189號（ │      │值10,000元）    │4月           │
│    │            │中華電信特│      │                │              │
│    │            │約經銷商臺│      │                │              │
│    │            │中東興特約│      │                │              │
│    │            │中心）    │      │                │              │
├──┼──────┼─────┼───┼────────┼───────┤
│ 4  │96年5月28日 │臺中市南屯│田永裕│LG牌、KE970型行 │甲○○竊盜，累│
│    │17時58分許  │區○○路69│      │動電話1支（價值 │犯，處有期徒刑│
│    │            │號（日隆通│      │11,000元）      │4月           │
│    │            │訊行）    │      │                │              │
├──┼──────┼─────┼───┼────────┼───────┤
│ 5  │96年5月底   │臺中縣西屯│林瑞豊│VISION牌LQR-1153│甲○○竊盜，累│
│    │            │區○○路2 │      │型號咖啡色眼鏡1 │犯，處拘役40日│
│    │            │段1號（博 │      │付、SAN WA 牌SY-│，如易科罰金，│
│    │            │新眼鏡公司│      │381型之銀色眼鏡1│以新臺幣1,000 │
│    │            │）        │      │付（價值合計4,00│元折算1日     │
│    │            │          │      │0元）           │              │
├──┼──────┼─────┼───┼────────┼───────┤
│ 6  │96年7月5日  │臺中市西屯│趙慧娟│SWATCH手錶1支（ │甲○○竊盜，累│
│    │17時許      │區○○路3 │      │價值1,000元）、 │犯，處有期徒刑│
│    │            │段173號（ │      │水晶手鍊2條（價 │8月           │
│    │            │晶典臻品店│      │值11,000元）、鈦│              │
│    │            │）        │      │金手鍊1條（價值 │              │
│    │            │          │      │15,000元）、天珠│              │
│    │            │          │      │手鍊1條（價值7,0│              │
│    │            │          │      │00元）、白水晶觀│              │
│    │            │          │      │音雕像1座（價值 │              │
│    │            │          │      │12,500元）（以上│              │
│    │            │          │      │合計46,500元）  │              │
├──┼──────┼─────┼───┼────────┼───────┤
│ 7  │96年7月31日 │臺中市北區│吳國成│凡賽斯太陽眼鏡1 │甲○○竊盜，累│
│    │21時40分許  │中清路58之│      │付（價值18,000元│犯，處有期徒刑│
│    │            │2號（小林 │      │）              │5月           │
│    │            │眼鏡水湳店│      │                │              │
│    │            │）        │      │                │              │
├──┼──────┼─────┼───┼────────┼───────┤
│ 8  │96年8月1日  │臺中市北區│郭立泓│NOKIA牌、E65型行│甲○○竊盜，累│
│    │18時40分許  │永興街368 │      │動電話1支（價值 │犯，處有期徒刑│
│    │            │號（普羅眼│      │15,000元）      │5月           │
│    │            │鏡行）    │      │                │              │
├──┼──────┼─────┼───┼────────┼───────┤
│ 9  │96年8月2日  │臺中市北區│陳朱亮│眼鏡2付（價值計3│甲○○竊盜，累│
│    │15時許      │大雅路448 │      │,000元）        │犯，處拘役30日│
│    │            │之6號（光 │      │                │，如易科罰金，│
│    │            │泰鐘錶眼鏡│      │                │以新臺幣1,000 │
│    │            │公司）    │      │                │元折算1日     │
├──┼──────┼─────┼───┼────────┼───────┤
│ 10 │96年8月4日  │臺中市北區│張格彰│眼鏡2付（價值各 │甲○○竊盜，累│
│    │20時許      │北平路2段 │      │4,500 元、6,800 │犯，處有期徒刑│
│    │            │102之5號（│      │元，合計11,300元│3月           │
│    │            │頂好眼鏡公│      │）              │              │
│    │            │司）      │      │                │              │
├──┼──────┼─────┼───┼────────┼───────┤
│ 11 │96年8月6日  │臺中市北屯│何仁齡│大衛星電氣石1塊 │甲○○竊盜，累│
│    │17時許      │區○○路11│      │（價值3,800元） │犯，處有期徒刑│
│    │            │0之28號（ │      │鈦金十字項鍊2條 │4月           │
│    │            │紫軒宗教文│      │（價值3,600元） │              │
│    │            │物店）    │      │、紅玉手鍊（價值│              │
│    │            │          │      │6,000元）（以上 │              │
│    │            │          │      │合計13,400元）  │              │
├──┼──────┼─────┼───┼────────┼───────┤
│ 12 │96年8月22日 │臺中市西屯│謝榮松│GUCCI太陽眼鏡1付│甲○○竊盜，累│
│    │15時許      │區○○路2 │      │（價值3,000元） │犯，處拘役35日│
│    │            │段295之6號│      │                │，如易科罰金，│
│    │            │（統一眼鏡│      │                │以新臺幣1,000 │
│    │            │公司）    │      │                │元折算1日     │
├──┼──────┼─────┼───┼────────┼───────┤
│ 13 │96年8月23日 │臺中市北屯│謝維哲│眼鏡2付（價值計 │甲○○竊盜，累│
│    │10時30分許  │區○○路52│      │2,000元）       │犯，處拘役20日│
│    │            │號（優美眼│      │                │，如易科罰金，│
│    │            │鏡行）    │      │                │以新臺幣1,000 │
│    │            │          │      │                │元折算1日     │
├──┼──────┼─────┼───┼────────┼───────┤
│ 14 │96年8月24日 │臺中市北區│林英如│棉質刺繡裙子1件 │甲○○竊盜，累│
│    │14時35分許  │中清路60號│      │（價值4,900元） │犯，處拘役50日
│    │            │（麥雪爾服│      │                │，如易科罰金，│
│    │            │飾店）    │      │                │以新臺幣1,000 │
│    │            │          │      │                │元折算1日     │
├──┼──────┼─────┼───┼────────┼───────┤
│ 15 │96年8月24日 │臺中市北區│何志昌│鑰匙圈2個（價值 │甲○○竊盜，累│
│    │16時許      │博館路96號│      │計90元）、錢包1 │犯，處拘役15日│
│    │            │（翊華專業│      │個（價值250元） │，如易科罰金，│
│    │            │霹靂精品木│      │、霹靂布袋戲收集│以新臺幣1,000 │
│    │            │偶公司）  │      │卡40張（價值計10│元折算1日     │
│    │            │          │      │00元）（以上合計│              │
│    │            │          │      │1,340元）       │              │
├──┼──────┼─────┼───┼────────┼───────┤
│ 16 │96年8月25日 │臺中市西屯│高榮誠│黃金戒指1只（價 │甲○○竊盜，累│
│    │11時40分許  │區○○路2 │      │值3,200元）     │犯，處拘役30日│
│    │            │段194號（ │      │                │，如易科罰金，│
│    │            │金世紀銀樓│      │                │以新臺幣1,000 │
│    │            │）        │      │                │元折算1日     │
└──┴──────┴─────┴───┴────────┴───────┘
